【裁判字號】    92,上易,2139
【裁判日期】    921015
【裁判案由】    竊盜等
【裁判全文】
臺灣高等法院刑事判決                          九十二年度上易字第二一三九號
    上  訴  人
    即  被  告  乙○○
    選任辯護人  李金澤律師
右上訴人，因竊盜案件，不服臺灣臺北地方法院，九十二年度易字第一０二九號，中
華民國九十二年六月二十四日第一審判決（起訴案號：臺灣臺北地方法院檢察署九十
二年度偵字第九二四九號），提起上訴，本院判決如左：
    主  文
原判決撤銷。
乙○○踰越安全設備於夜間侵入住宅竊盜，累犯，處有期徒刑玖月。
    事  實
一、乙○○曾因犯強盜等罪，經本院於民國（下同）八十年八月十五日以八十年度上
    訴字第二九五五號判處有期徒刑七年，褫奪公權三年，嗣經最高法院於八十年十
    月二十四日以八十年度臺上字第四九五０號判決上訴駁回，乃告確定，因未到案
    執行，而遭通緝，又犯竊盜罪，經原審法院於八十四年九月二十三日以八十四年
    度訴字第二０一八號判處有期徒刑十月，亦告確定，且未到案執行，又遭通緝，
    迄八十五年九月三日緝獲後，送監接續執行前開二罪，嗣獲假釋出監，而於八十
    九年十一月一日假釋期滿，執行完畢。仍不知悔改，復意圖為自己不法所有，於
    九十二年四月二日凌晨三時許之夜間，由臺北市○○區○○街四六巷九號未關閉
    之窗戶侵入該址竊盜，趁屋主甲○○○熟睡之際，竊得甲○○○所有，放置在該
    址書桌之椅背上皮包一只，內有現金新臺幣（下同）一萬八千四百元，及郵局提
    款卡一枚，得手後再以前開竊得之郵局提款卡前往臺北市中山區○○○路○段三
    二號，插入世華銀行所設之自動付款設備，輸入甲○○○記載在提款卡上以為備
    忘之密碼，以此不正方法取得甲○○○所有之財物現金二萬元，再度得手。乙○
    ○正欲離去之際，適巡邏警員發現乙○○行跡可疑而當場盤檢查獲乙○○所竊得
    之皮包、提款卡、現金一萬八千四百元，及以前開不正方法由自動付款設備取得
    之現金二萬元。
二、案經甲○○○訴請臺北市政府警察局中山分局報告臺灣臺北地方法院檢察署檢察
    官偵查起訴。
    理  由
一、右揭犯罪事實，業據上訴即被告乙○○於原審偵審及本院審理中坦承不諱，核與
    告訴人甲○○○於警訊中證述情節相符（見九十二年度偵字第九二四九號偵查卷
    宗第七頁警訊筆錄）。此外，復有告訴人於警訊中所具贓物認領保管收據一紙附
    於偵查卷宗可證（見同前偵查卷宗第九頁贓物認領保管收據），足徵被告之自白
    與事實相符。本件事證明確，被告犯行洵堪認定，應予依法論科。
二、核被告所為踰越窗戶之安全設備於夜間侵入住宅竊取他人財物，再以其所竊得提
    款卡由自動付款設備取得財物之行為，係犯刑法第三百二十一條第一項第一款、
    第二款（公訴人漏引）之加重竊盜罪、同法第三百三十九條之二第一項之以不正
    方法由自動付款設備取財物罪。被告所犯前開二罪有方法結果關係，應依刑法第
    五十五條牽連犯之例，從一較重之刑法第三百二十一條第一項第一款處斷。另查
    被告曾因犯強盜等罪，經本院於八十年八月十五日以八十年度上訴字第二九五五
    號判處有期徒刑七年，褫奪公權三年，嗣經最高法院於八十年十月二十四日以八
    十年度臺上字第四九五０號判決上訴駁回，乃告確定，因未到案執行，而遭通緝
    ，又犯竊盜罪，經原審法院於八十四年九月二十三日以八十四年度訴字第二０一
    八號判處有期徒刑十月，亦告確定，且未到案執行，又遭通緝，迄八十五年九月
    三日緝獲後，送監接續執行前開二罪，嗣獲假釋出監，而於八十九年十一月一日
    假釋期滿，執行完畢，有被告之本院被告全國前案紀錄表一份附於本院刑事卷宗
    足憑，迄今未滿五年，即再犯本件最高本刑有期徒刑之罪，應依累犯之例，加重
    其刑。
三、原審據以論罪科刑固非無見，惟查窗戶屬安全設備，踰越窗戶係犯刑法第三百二
    十一條第二款之罪（公訴人漏引法條），原判決疏未論處，尚有未合，被告上訴
    意旨以量刑過重指摘原判決不當，雖無理由，但原判決既有可議，仍應將之撤銷
    改判。爰審酌被告已有多次刑案紀錄，素行非佳，且本件犯行已構成累犯，有前
    開本院被告全國前案紀錄表一份可佐，足認其前次刑之執行，未能收警惕之效，
    惟本件犯罪所獲不多，危害非鉅，且犯罪後已坦承犯行，態度尚佳，應認本件尚
    毋庸量處中度以上之刑，已足懲其過非等一切情狀，量處如主文第二項所示之刑
    ，以示懲儆。
據上論斷，應依刑事訴訟法第三百六十九條第一項前段、第三百六十四條、第二百九
十九條第一項前段，刑法第三百二十一條第一項第一款、第二款、第三百三十九條之
二第一項、第五十五條、第四十七條，判決如主文。
本案經檢察官吳慎志到庭執行職務。
中      華      民      國    九十二    年      十      月     十五     日
                              臺灣高等法院刑事第十九庭
                                  審判長法  官  許  國  宏
                                        法  官  林  勤  純
                                        法  官  洪  光  燦
右正本證明與原本無異。
不得上訴。
                                        書記官  陳  玉  嬋
中      華      民      國    九十二    年      十      月     十五     日
附錄：本案論罪科刑法條全文
刑法第三百二十一條
犯竊盜罪而有左列情形之一者，處六月以上、五年以下有期徒刑：
一  於夜間侵入住宅或有人居住之建築物、船艦或隱匿其內而犯之者。
二  毀越門扇、牆垣或其他安全設備而犯之者。
三  攜帶兇器而犯之者。
四  結夥三人以上而犯之者。
五  乘火災、水災或其他災害之際而犯之者。
六  在車站或埠頭而犯之者。
前項之未遂犯罰之。


司法院資訊處製作；財團法人民間司法改革基金會備份。
